臺灣新北地方法院刑事附帶民事訴訟判決
111年度附民字第261號
原      告  李玲珠
被      告  馬絃雅
上列被告因違反洗錢防制法等案件，經原告提起附帶民事訴訟
，本院判決如下：
    主  文
原告之訴駁回。
    理  由
一、原告訴之聲明及陳述均如附件刑事附帶民事訴訟起訴狀所載
    。
二、被告未為任何聲明或陳述，亦未提出任何書狀。
三、按因犯罪而受損害之人，於刑事訴訟程序得附帶提起民事訴
    訟，對於被告及依民法負賠償責任之人，請求回復其損害。
    又提起附帶民事訴訟，應於刑事訴訟起訴後第二審辯論終結
    前為之。但在第一審辯論終結後提起上訴前，不得提起，刑
    事訴訟法第487條第1項、第488條分別定有明文。申言之，
    在刑事訴訟中，因有訴訟程序可資依附，是以隨時可以提起
    附帶民事訴訟；若在辯論終結後，已無「訴訟」可言，自不
    得再行提起附帶民事訴訟，須待提起上訴後，案件繫屬於第
    二審時，始有「訴訟」程序可資依附，始得再行提起附帶民
    事訴訟，前開刑事訟法第488條規定其故在此（臺灣高等法
    院暨所屬法院92年法律座談會刑事類提案第35號審查意見參
    照）；又按法院認為原告之訴不合法或無理由者，應以判決
    駁回之，同法第502條第1項亦規定甚詳。
四、經查：本件原告李玲珠主張被告馬絃雅違反洗錢防制法等罪
    嫌，而提起附帶民事訴訟，於民國111年2月9日繫屬於本院
    ，有刑事附帶民事訴訟起訴狀及其上本院收狀戳章印文1枚
    在卷可憑。惟查，本件被告因違反洗錢防制法等罪，固經檢
    察官以110年度偵字第46616號案件追加起訴，並由本院以11
    1年度金訴字第127號受理在案，惟本院因認檢察官之追加起
    訴在被告所涉違反洗錢防制法等案件之本訴（本院110年度
    金訴字第373號案件）言詞辯論終結後，其追加起訴不合程
    式，故經本院於111年2月25日為不受理判決。茲原告提起之
    附帶民事訴訟，因檢察官原追加之訴不合法，業經本院為不
    受理判決，故無刑事訴訟可資依附，是依據上開法律規定，
    本件原告在未有刑事訴訟繫屬之情形下所提起本件刑事附帶
    民事訴訟，自於法不合，故原告之訴，應予以駁回。原告如
    欲對被告提起刑事附帶民事訴訟，應俟檢察官對本案另行提
    起公訴後，再行提起，附此敘明。
五、據上論結，依刑事訴訟法第502條第1項，判決如主文。
中　　華　　民　　國　　111 　年　　3 　　月　　14　　日
                    刑事第十三庭審判長法  官  陳昭筠
                                      法  官  林建良
                                      法  官  陳幽蘭
以上正本證明與原本無異。
對於本件判決如有不服，非對刑事判決上訴時不得上訴並應於收
受送達後20日內，向本院提出上訴書狀。 
                                      書記官  陳冠云
中　　華　　民　　國　　111 　年　　3 　　月　　15　　日